【裁判字號】    90,易,32
【裁判日期】    901005
【裁判案由】    傷害
【裁判全文】
福建金門地方法院刑事判決                              九十年度易字第三二號
    公  訴  人  福建金門地方法院檢察署檢察官
    被      告  乙○○
右列被告因傷害案件，經檢察官提起公訴（九十年度偵字第七六號），本院判決如左
：
    主  文
乙○○傷害人之身體，處有期徒刑陸月，如易科罰金，以參佰元折算壹日。
    事  實
一、乙○○為設於金門縣金寧鄉○○路○段六００號之一「便民快遞貨運公司」之負
    責人，因其兄莊振興向丙○○借款未還，丙○○乃與其男友甲○○於民國八十九
    年九月三日下午三時十五分許至該「便民快遞貨運公司」內找莊振興欲談償還事
    宜，詎乙○○因不滿丙○○、甲○○至其公司向其兄莊振興要求還款，竟基於傷
    害甲○○之犯意，在便民快遞貨運公司外面廣場，持不明棍狀物毆打甲○○，致
    甲○○受有雙手前臂、上臂軟組織腫脹、左肱骨線性骨折、左尺骨楔狀骨折等傷
    害。
二、案經甲○○訴由金門縣警察局移送福建金門地方法院檢察署檢察官偵查起訴。
    理  由
一、訊據被告乙○○，矢口否認有傷害告訴人甲○○，辯稱：伊只是請甲○○出門，
    雙方不小心，甲○○從貨運的平台掉下去而受傷云云。惟查，貨運平台高約一公
    尺，除據被告乙○○於偵查中自承，復有平台照片五張附卷可稽。參以告訴人受
    傷之部位係雙手前臂、上臂軟組織腫脹、左肱骨線性骨折、左尺骨楔狀骨折等傷
    害，有金門縣立醫院八十九年九月三日（八九）診字第二八五一號診斷證明書、
    Ｘ光片附卷可稽，衡諸常情，若自高約一公尺之平台跌下，以告訴人案發時年僅
    三十歲（民國五十九年五月三日），體格強壯，若有受傷應係擦傷、腫脹等，然
    依診斷證明書之記載，告訴人並未受有任何擦傷之傷害，而是受有左肱骨線性骨
    折、左尺骨楔狀骨折之傷害，故被告之辯解與常情有違，難以採信。而告訴人指
    稱：「我站著，被告用木劍左右揮擊我的身體，我用兩隻手臂抵擋，木劍都揮擊
    在手臂上」等語；證人丙○○證稱：「當時被告將甲○○拖到店民快遞公司外面
    之廣場，用一支木劍長約二尺多毆打甲○○，被告與甲○○兩人都站著，被告以
    木劍高舉過頭揮擊甲○○的身體，甲○○都用手臂去抵擋」等語，告訴人之指述
    及證人之證詞，衡情與告訴人受傷之部位相符，故告訴人及證人之說詞均堪採信
    。本院依職權將本案卷宗及告訴人就醫時所拍攝之Ｘ光片送請法醫研究所鑑定，
    卷附法醫研究所鑑定意見，亦與本院之認定相同，認為：如果由一公尺平台跌落
    則皮膚應有擦傷，而一次跌落造成同時左肱骨線性骨折、左尺骨楔狀骨折之可能
    性極低，甲○○受之傷係因棍狀物揮擊，防衛所致之可能性高。縱上各情，被告
    之辯解不足採信，本件事證明確，被告之犯行已堪認定。
二、核被告所為，係犯刑法第二百七十七條第一項之傷害罪。爰審酌被告犯後猶飾詞
    狡辯，毫無悔意，告訴人所受之傷害亦頗嚴重等一切情狀，量處如主文所示之刑
    ，並諭知易科罰金之折算標準。
據上論斷，應依刑事訴訟法第二百九十九條第一項前段，刑法第二百七十七條第一項
、第四十一條第一項前段，罰金罰鍰提高標準條例第一條前段、第二條，判決如主文
。
本案經檢察官林圳義到庭執行職務。
中    華    民    國      九十      年        十        月      五      日
                                      福建金門地方法院刑事庭
                                          法  官  陳建勛
右正本證明與原本無異
如不服本判決應於送達後十日內向本院提出上訴狀
                                          書記官  李成在
中    華    民    國      九十      年        十        月      八      日
附錄本案論罪科刑法條全文：
刑法第二百七十七條第一項前段
傷害人之身體或健康者，處三年以下有期徒刑，拘役或一千元以下罰金。


司法院資訊處製作；財團法人民間司法改革基金會備份。
